【裁判字號】    98,聲,2328
【裁判日期】    980601
【裁判案由】    聲請準抗告
【裁判全文】
臺灣臺中地方法院刑事裁定              98年度聲字第2328號
聲  請  人  甲○○
即  被  告
                    (現於臺灣臺中看守所羈押中)
上列聲請人即被告因違反毒品危害防制條例案件 (98年度訴字第
1549號)，對於本院受命法官於98年4月30日所為之羈押處分聲請
撤銷或變更，本院裁定如下：
    主    文
聲請駁回。
    理    由
一、聲請意旨略以：聲請人即被告甲○○(下稱被告)於民國97年
    3月3日至臺灣臺中地方法院檢察署應訊時即供稱並無販賣甲
    基安非他命予何智佑，僅曾幫何智佑聯絡毒品上游謝文健，
    並帶何智佑前往購買甲基安非他命，前後共4-5次等語。上
    情除經何智佑當庭供稱屬實外，臺灣臺中地方法院檢察署另
    於98年3月25日提訊被告與謝文健當庭對質查明，謝文健雖
    供稱販賣毒品予被告及何智佑之人為家住豐原綽號「阿清」
    之男子，惟不否認被告確有撥打其行動電話欲向其購買甲基
    安非他命之事實，足證被告辯稱並無販賣甲基安非他命之犯
    行屬實。被告僅是平民百姓，因自信自己之清白，當出庭盡
    力為自己辯護，縱遭起訴，無能力亦不可能遠走他人而迴避
    偵審程序，本件應無羈押之理由及必要，爰聲請撤銷原羈押
    裁定，准以交保代替羈押等語。
二、按對於審判長、受命法官、受託法官所為關於羈押之處分有
    不服者，受處分人得聲請所屬法院撤銷或變更之，刑事訴訟
    法第416條第1項、第3項定有明文；復依刑事訴訟法第418條
    第2項規定：「依本編規定得提起抗告，而誤為撤銷或變更
    之聲請者，視為已提起抗告；其得為撤銷或變更之聲請而誤
    為抗告者，視為已有聲請。」，即被告對原審受命法官所為
    羈押之處分不服，僅得聲請原審法院撤銷或變更之，不得提
    起抗告，惟若誤為抗告，依前揭法條規定，仍視為已有聲請
    撤銷或變更，自應由原審法院就被告之聲請而為裁定 (司法
    院釋字第639號解釋意旨參照)。查被告所涉之販賣第二級毒
    品案件，屬合議案件，此觀刑事訴訟法第284條之1規定自明
    。按此，本案羈押係由受命法官所為之處分，而非屬承審合
    議庭作成之羈押裁定，可徵甚明。是被告對該受命法官之羈
    押處分具狀抗告，顯係誤聲請撤銷或變更為抗告，揆諸上開
    說明，應視為已有撤銷或變更原處分之聲請，合先敘明。
三、又「第1項聲請期間為5日，自為處分之日起算，其為送達者
    ，自送達後起算。」、「第409條至第414條之規定，於本條
    準用之」、「原審法院認為抗告不合法律上之程式或法律上
    不應准許，或其抗告權已經喪失者，應以裁定駁回之。但其
    不合法律上之程式可補正者，應定期先命補正。」，刑事訴
    訟法第416條第3項、第4項及第408條第1項分別定有明文。
    經查：被告甲○○因涉犯違反毒品危害防制條例案件，於98
    年4月30日經臺灣臺中地方法院檢察署檢察官以98年度偵字
    第5056號提起公訴，由本院以98年度訴字第1549號案件審理
    中，本案受命法官於98年4月30日訊問被告後，認其涉犯毒
    品危害防制條例第4條第2項販賣第二級毒品罪之嫌疑重大，
    所犯為死刑、無期徒刑或最輕本刑為5年以上有期徒刑之罪
    ，有羈押之必要，依刑事訴訟法第101條第1項第3款規定，
    裁定予以羈押，並於同日開始執行。是被告於98年4月30日
    已當庭獲知遭本院裁定羈押之事實，並已收受本院押票1件
    ，此有本院98年度訴字第1549號毒品危害防制條例案件之押
    票及送達證書各1紙在卷足稽，且本案並無在途期間之問題
    ，被告遲至98年5月6日下午4時50分許，始向本院收發室遞
    狀聲請撤銷或變更受命法官之羈押處分，有該「刑事抗告狀
    」上所蓋本院收發室收文章戳在卷足憑，顯已逾5日之法定
    不變期間，而屬違背法律上之程式，且逾聲請之不變期間，
    係無從補正之事項，依前開說明，本件聲請既不合法，應予
    駁回。
四、末按法院就刑事訴訟法第416條之聲請所為裁定，不得抗告
    ，同法第418條第1項前段規定甚明。是本裁定不得抗告，併
    此敘明。
五、依刑事訴訟法第416條第4項、第411條前段，裁定如主文。
中    華    民    國    98    年    6     月    1     日
                  刑事第十六庭審判長法  官  陳玉聰
                                    法  官  郭妙俐
                                    法  官  簡芳潔
以上正本證明與原本無異。
本裁定不得抗告。
                                    書記官  呂苗澂
中    華    民    國    98    年    6     月    1     日


司法院資訊處製作；財團法人民間司法改革基金會備份。
